---
title: "Lab 1 - Hector Medeiros CDD UFCG 19.1"
output:
    html_document:
    df_print: paged
theme: sandstone
---

```{r echo=FALSE, message=FALSE, warning=FALSE}
library(tidyverse)
source(here::here("code/lib.R"))
theme_set(theme_bw())
```

```{r read}
atividade = read_projectdata()


validos = atividade %>%
          filter(!is.na(twitter),
                 !is.na(segue),
                 !is.na(seguidores))
```
O dataset utilizado será o válidos que exclui os parlamentares que não possuem Twitter, ou possuem conta mas nunca a utilizara, ou seja não possuem seguidores e nem seguem alguém. Foram excluídos 59 parlamentares que não possuem conta no Twitter, e o número dos que não faz uso da conta foi 179, resultando num total de 238 exclusões.

#Quais os congressistas com um engajamento proporcional ao seu número de seguidores ?
Existem parlamentares que possuem muitos seguidores e existem aqueles que possuem um engajamento total elevado. Será que é possível perceber algum tipo de correlação entre esses tópicos ? 

```{r}
validos %>%
  ggplot(title="Número",aes(x = seguidores/1000, y =engaj_total/1000, colour=seguidores)) +
  geom_text(check_overlap = TRUE,aes(label =ifelse(seguidores>1000,as.character(nome_eleitoral),''))
            ,hjust=.1,vjust=0.4)

```
Para efeitos de visualização o número de seguidores e do engjamento foi dividido por 100, ou seja, no gŕáfico onde é possível visualizar 1000 significa que o valor real desse número é 1 milhão.Então é possível perceber que deputados com um número de seguidores próximo a 100 mil possuem um engajamento total próximo ao seu número de seguidores.
O congressista com o maior valor de engajamento total em relação ao seu número de seguidores é a deputada Carla Zambelli(PSL-SP). Já o parlementar que possui a menor proporção de engajamento total por seguidor é o senador Romário Fária(PODEMOS-RJ).

```{r}
validos %>%
  ggplot(aes(x = seguidores/1000, y =engaj_total_proprio/1000, colour=seguidores)) +
    geom_text(check_overlap = TRUE,aes(label =ifelse(seguidores>1000,as.character(nome_eleitoral),''))
              ,hjust=.1,vjust=0.4)

```
Se levarmos em consideração o engajamento total próprio o panaroma geral não sofre grande alteração. A deputada Carla Zambelli continua no topo, mas se levaramos em consideração o engajamento mediano percebe-se que a deputada não configura no gráfico, utilzar a mediana é uma boa medida para avaliar as distribuições pois ela ignora os valores extremos que é o caso da deputada Zambelli.



#Qual o deputado com mais seguidores com maior enjamento mediano ? E engajamento mediano propŕio ?

```{r}
validos %>%
  ggplot(aes(x = seguidores/1000, y =engaj_mediano/1000, colour=seguidores)) +
    geom_text(check_overlap = TRUE,aes(label =ifelse(seguidores>1000,as.character(nome_eleitoral),''))
              ,hjust=.1,vjust=0.4)

validos %>%
  ggplot(aes(x = seguidores/1000, y =engaj_mediano_proprio/1000, colour=seguidores)) +
    geom_text(check_overlap = TRUE,aes(label =ifelse(seguidores>1000,as.character(nome_eleitoral),''))
              ,hjust=.1,vjust=0.4)
  
```

#A quais estados pertencem os congressistas com os maiores engajamentos nos seus tweets ?
```{r}
validos %>%
  group_by(UF) %>%
  summarise(mediana_engajamento = median(engaj_total),
            parlamentares = n()) %>%
  ggplot(aes(
    x = reorder(UF, mediana_engajamento),
    y = mediana_engajamento,
    size = parlamentares
  )) +
  geom_point(alpha = .8) +
  coord_flip() +
  labs(x = "UF do parlamentar",
       y = "Mediana de engajamento total dos parlamentares", 
       size = "Ativos no twitter")
```

Segundo o gráfico o estado que possui o maior engajamento mediano dos seus parlamentares é o Amapá. Já os estados que possuem um número elevado de congressistas no Twitter, o que possui o maior engajamento é o Rio de Janeiro.

#Por que o Amapá possui engajamento mediano tão elevado ?
O estado do Amapá possui poucos parlamentares, 3 deputados e 3 senadores. Então por qual motivo esse estado possui em engajamento médio tão elevado ?
```{r}
validos %>% 
  filter(!is.na(engaj_mediano), UF == "AP") %>% 
  ggplot(aes(x = nome_eleitoral, y = engaj_mediano)) + 
  geom_col() + 
  coord_flip()
```
O engajamento mediano do Amapá sofre uma grande distorção devido ao senador Davi Alcolumbre, que é o presidente do senado. 






